臺灣高等法院刑事裁定
111年度聲字第2193號
聲  請  人  臺灣高等檢察署檢察官
受  刑  人
即  被  告  許信涵



上列聲請人因受刑人數罪併罰有二裁判以上，聲請定其應執行之
刑（聲請案號：臺灣高等檢察署111年度執聲字第1033號），本
院裁定如下：
    主  文
許信涵犯如附表所示各罪所處之刑，應執行有期徒刑貳年貳 月
。
    理  由
一、聲請意旨略以：上列受刑人即被告許信涵（下稱被告）因詐
    欺等數罪，先後經判決確定如附表所示，應依刑法第50條第
    1項第4款、第2項、第53條、第51條第5款規定，定其應執行
    之刑，爰依刑事訴訟法第477條第1項聲請裁定等語。
二、按裁判確定前犯數罪者，併合處罰之，但得易科罰金與不得
    易科罰金之罪、得易科罰金與不得易服社會勞動之罪、得易
    服社會勞動與不得易科罰金之罪、得易服社會勞動與不得易
    服社會勞動之罪，均不在此限；前項但書情形，被告請求檢
    察官聲請定應執行刑者，依第51條規定定之；數罪併罰，有
    二裁判以上，依第51條之規定，定其應執行之刑；數罪併罰
    ，分別宣告其罪之刑，宣告多數有期徒刑者，於各刑中之最
    長期以上，各刑合併之刑期以下，定其刑期，但不得逾30年
    ，刑法第50條第1項、第2項、第53條及第51條第5款定有明
    文。再法律上屬於自由裁量之事項，有其外部性界限及內部
    性界限，並非概無拘束，依據法律之具體規定，法院應在其
    範圍選擇為適當之裁判者，為外部性界限；而法院為裁判時
    ，應考量法律之目的，及法律秩序之理念所在者，為內部性
    界限；法院為裁判時，二者均不得有所踰越。又刑事訴訟法
    第370條增訂第2項規定：「前項所稱刑，指宣告刑及數罪併
    罰所定應執行之刑。」及第3項規定：「第一項規定，於第
    一審或第二審數罪併罰之判決，一部上訴經撤銷後，另以裁
    定定其應執行之刑時，準用之。」已針對第二審上訴案件之
    定應執行之刑，明定有不利益變更禁止原則之適用，而分屬
    不同案件之數罪併罰，倘一裁判宣告數罪之刑，曾經定其執
    行刑，再與其他裁判宣告之刑定其執行刑時，在法理上亦應
    同受此原則之拘束，亦即另定之執行刑，其裁量所定之刑期
    ，不得較重於前定之執行刑加計後裁判宣告之刑之總和（最
    高法院103年度第14次刑事庭會議決議、103年度台抗字第70
    7號、第674號裁定意旨參照）。
三、經查：
  ㈠本件被告因犯三人以上共同詐欺取財等罪，分別經臺灣臺北
    地方法院及本院判決處如附表所示之刑，均經確定，其中附
    表編號1、2緩刑宣告部分嗣經臺灣新北地方法院以110年度
    撤緩字第330號撤銷緩刑之宣告在案，有上開各判決書、本
    院被告前案紀錄表存卷可佐。又附表編號3所處罪刑均係得
    易服社會勞動之罪刑，與附表編號1、2所處罪刑係不得易科
    罰金亦不得易服社會勞動之罪刑，固合於刑法第50條第1項
    但書之規定，惟被告已請求檢察官向法院聲請定其應執行刑
    ，並於定刑聲請切結書親自簽名及捺印，有該切結書（見本
    院卷第11頁）附卷可參，本院自應依刑法第50條第2項之規
    定，依同法第51條規定定其應執行刑。
　㈡茲檢察官就該部分聲請定其應執行之刑，本院審核認其聲請
    為正當，應予准許，並審酌被告如附表各罪所示刑度之外部
    限制（總刑期為有期徒刑5年11月）；而其中⑴附表編號1、2
    所示之罪前經臺灣臺北地方法院108年度審訴字第1326號、1
    09年度審訴字第13號判決合併定應執行有期徒刑1年8月確定
    ；⑵附表編號3所示之罪前經本院109年度上訴字第4553號判
    決合併定應執行有期徒刑10月，經最高法院以110年度台上
    字第5263號駁回上訴確定；並考量被告所犯附表編號所示之
    罪，均為三人以上共同詐欺取財罪，該等犯罪罪質、犯罪類
    型、行為態樣、動機均相同，重複非難性高；另審酌其所犯
    各罪之法律目的、被告違反之嚴重性、所犯數罪為整體非難
    評價，及貫徹刑法量刑公平正義理念之內部限制等，定其應
    執行之刑如主文所示。
據上論斷，應依刑事訴訟法第477條第1項，刑法第50條第1項但
書、第2項、第53條、第51條第5款，裁定如主文。　
中　　華　　民　　國　　111 　年　　7 　　月　　29　　日
                  刑事第十一庭  審判長法  官  張江澤
　　　　　　　　　　　　　　　　　　　法  官  章曉文
                                    　法  官  郭惠玲
以上正本證明與原本無異。
如不服本裁定，應於收受送達後五日內向本院提出抗告狀。
                                      書記官  湯郁琪
中　　華　　民　　國　　111 　年　　7 　　月　　29　　日
附表：
編　　　　　號  1 2 3 罪　　　　　名  三人以上共同詐欺取財罪 三人以上共同詐欺取財罪（共3罪） 三人以上共同詐欺取財罪（共3罪） 宣　　告　　刑  有期徒刑1年2月 有期徒刑1年1月（共3次） 有期徒刑6月 （共3次） 曾合併定應執行刑  有期徒刑1年8月  有期徒刑10月 犯　罪　日　期  108年7月5日 108年7月16、17日 108年7月3至5日 108年7月5日 108年7月14、15日 108年7月21、22日 108年7月21、22日 最　後 事實審 法　　院 臺灣臺北地方法院  本院  案　　號 108年度審訴字第1326號 109年度審訴字第13號  109年度上訴字第4553號  判決日期 109年4月30日  110年4月13日 確　定 判　決 法　　院 同上  最高法院  案　　號 同上  110年度台上字第5263號  確定日期 109年6月8日  110年9月15日